【裁判字號】    99,簡上,243
【裁判日期】    990827
【裁判案由】    詐欺
【裁判全文】
臺灣臺南地方法院刑事判決             99年度簡上字第243號
上  訴  人  臺灣臺南地方法院檢察署檢察官
上  訴  人
即  被  告  丙○○
上列上訴人等因被告犯詐欺案件，不服本院99年度簡字1074號中
華民國99年5月10日第一審判決（聲請案號：98年度偵緝字第108
8，移送併辦案號：98年度偵緝字第1090號），均提起上訴，本
院管轄之第二審合議庭判決如下：
    主    文
上訴均駁回。
    事實及理由
一、本院審理結果，認第一審簡易判決認事、用法及量刑均無不
    當，應予維持，並引用第一審簡易判決書記載之事實、證據
    及理由（如附件）。
二、原審以被告罪證明確，依刑事訴訟法第449條第2項、第454
    條第1項，刑法第30條第1項前段、第2項、第339條第1項、
    第41條第1項前段，刑法施行法第1條之1，量處如原判決主
    文所示之刑，本院經核原判決認事用法，並無不合，量刑亦
    稱妥適。上訴人即檢察官循告訴人之聲請意旨略以：詐欺集
    團於民國97年11月13日、97年11月14日、97年11月17日持被
    告提供之帳戶分別對告訴人甲○及被害人丁○○、乙○○詐
    騙15萬元、10萬元及8萬元，犯罪情節非輕，而原審判決僅
    量處被告有期徒刑三月，並得以一千元折算一日易科罰金，
    是被告如聲請易科罰金，僅需繳納罰金九萬元即可折抵所有
    刑期，此相較告訴人所受之損害，顯然過輕為由，提起上訴
    。上訴人即被告上訴意旨則以：被告係因誤信他人之言語，
    而為辦理個人信用貸款而提供私人帳戶資料，絕無出賣帳戶
    圖利，或以詐術使人受害之情事，而被告於原審及本院中均
    認罪，且被告並無犯罪前科為由，認原審量刑過重，而提起
    上訴。經查：
  (一)被告雖於檢察官偵查中否認犯行，惟其於原審準備程序中就
    檢察官起訴及併辦意旨之犯罪事實均已坦承犯行，且同意原
    審法官就本案逕以簡易判決處刑，亦經原審法官審酌其犯行
    犯後態度而妥適量刑。而被告雖以上開事由提起上訴，惟本
    院審酌其已於原審自承上開犯罪事實，且其於本院訊問時亦
    表明並無證據可以證明是因辦理貸款而交付上開帳戶資料，
    是以就其所辯並無相關之證據足以佐證，甚至於本院審理時
    又表明其承認犯罪，是以其上開所辯，顯不足採。
  (二)按關於刑之量定，係實體法上賦予法院得為自由裁量之事項
    ，法院如已斟酌刑法第五十七條各款所列情狀，而未逾越法
    定刑度，或濫用其權限，尚難謂為違法。況且，在同一犯罪
    事實與情節，如別無其他加重或減輕之原因，下級審法院量
    定之刑，亦無過重或失輕之不當情形，上級審法院對下級審
    法院之職權行使，原則上應予尊重（最高法院八十五年度臺
    上字第二四四六號判決意旨參照）。經查，被告於原審及本
    院審理時均已坦承犯行，而原審亦審酌被告年輕識淺、素行
    尚可、犯罪之動機、提供帳戶存摺、印章、提款卡及密碼幫
    助他人詐欺，既助長他人犯罪，增加政府查緝困難，危害金
    融交易秩序與社會治安甚鉅，併考量被害人等之財產損失非
    輕，兼衡其僅國中畢業、教育及智識程度非高、家庭及經濟
    狀況不佳、犯後尚知坦承犯行之態度等一切情狀，為量刑之
    酌科，本院審酌原判決並無違法或顯然失出失入，亦無何科
    罰與罪責不相當之瑕疵可指，而本件原審量處被告有期徒刑
    三月，係屬自由刑，是否准予易科罰金亦屬檢察官之權限，
    而被害人之損失亦可藉由民事訴訟程序請求填補，是以尚難
    以被告所處之自由刑刑度換算易科罰金之金額，而遽認原審
    量刑不當，是以原判決認事用法既無違誤，是以本件檢察官
    以原審量刑過輕為由，及被告以原審判決過重為由，而分別
    提起上訴，指摘原判決不當，核均無理由，均應予駁回。
據上論斷，應依刑事訴訟法第四百五十五條之一第一項、第三項
、第三百七十三條、第三百六十八條，判決如主文。
本案經檢察官孫昱琦到庭執行職務。
中    華    民    國    99    年    8     月    27    日
                  刑事第十三庭  審判長法  官  張銘晃
                                      法  官  黃翰義
                                      法  官  徐文瑞
以上正本證明與原本無異。
本件不得上訴。
                                      書記官  何小玉
中    華    民    國    99    年    8     月    27    日

司法院資訊處製作；財團法人民間司法改革基金會備份。
